Minutes et répertoires du notaire Maurice Adrien PLICQUE, 17 juillet 1886 - 2 mars 1911 (étude XV)
Archives nationales (France)
Minutes et répertoires du notaire Maurice Adrien PLICQUE (étude XV)
17 juillet 1886 - 2 mars 1911
MC/ET/XV/2588 - MC/ET/XV/2734, MC/RE/XV/35 - MC/RE/XV/38
Etude XV; Plicque, Maurice Adrien
266 articles (boîtes de 6 à 15 cm) 27,1 mètres linéaires
Archives nationales de France
Minutes et répertoires: la loi 2008-696 du 15 juillet 2008 relative aux archives a fixé à 75 ans à compter de la date de l'acte, ou à 25 ans à compter de la date du décès de l'intéressé si ce délai est plus bref, le délai de communication des minutes et répertoires des notaires; ce délai est porté à 100 ans à compter de la date de l'acte si le document se rapporte à un mineur (code du Patrimoine, articles L213-2, 4e d et 5e).
Autres documents de l'étude (dossiers de clients, comptabilité...): s'agissant d'archives privées, ces documents sont communicables selon les modalités fixées par le déposant ou le donateur.
Certains documents ne sont pas accessibles en raison de leur mauvais état de conservation.
Versement par l'étude en 1981 pour les cotes 2588 à 2734, puis en juin 2013 pour les cotes 2735 à 2853.
Avant le versement, conservé à l'étude XV, puis chez "Notaires Paris Services" au Perray-en-Yvelines.
néant
chronologique
Accès aux instruments de recherche de tous les notaires de l’étude XV
Archives de l'étude XV
- Minutes de Maurice Adrien PLICQUE, 17 juillet 1886 - 2 mars 1911; MC/ET/XV/2588 - MC/ET/XV/2853
  - Minutes. 1886, juillet, juillet 1886; MC/ET/XV/2588
    Informations complémentaires:
    1886, 1er au 15 juillet: actes passés par-devant Gustave Robin.
    1886, 19 au 31 juillet: actes passés par-devant Maurice Adrien Plicque.
    Informations concernant le classement:
    Le niveau inférieur de description, quand il existe, correspond aux minutes d'actes. Toutes les minutes ne sont pas forcément décrites une à une. Les descriptions de ces minutes sont plus ou moins détaillées.
  - Minutes. 1886, août, août 1886; MC/ET/XV/2589
  - Minutes. 1886, septembre, septembre 1886; MC/ET/XV/2590
  - Minutes. 1886, octobre, octobre 1886; MC/ET/XV/2591
  - Minutes. 1886, novembre, novembre 1886; MC/ET/XV/2592
  - Minutes. 1886, décembre, décembre 1886; MC/ET/XV/2593
  - Minutes. 1887, janvier, janvier 1887; MC/ET/XV/2594
  - Minutes. 1887, février, février 1887; MC/ET/XV/2595
  - Minutes. 1887, mars, mars 1887; MC/ET/XV/2596
  - Minutes. 1887, avril, avril 1887; MC/ET/XV/2597
  - Minutes. 1887, mai, mai 1887; MC/ET/XV/2598
  - Minutes. 1887, juin, juin 1887; MC/ET/XV/2599
  - Minutes. 1887, juillet, juillet 1887; MC/ET/XV/2600
  - Minutes. 1887, août, août 1887; MC/ET/XV/2601
  - Minutes. 1887, septembre, septembre 1887; MC/ET/XV/2602
  - Minutes. 1887, 1er octobre - 17 octobre, 1er octobre - 17 octobre 1887; MC/ET/XV/2603
  - Minutes. 1887, 18 octobre - 31 octobre, 18 octobre - 31 octobre 1887; MC/ET/XV/2604
  - Minutes. 1887, novembre, novembre 1887; MC/ET/XV/2605
  - Minutes. 1887, décembre, décembre 1887; MC/ET/XV/2606
  - Minutes. 1888, janvier, janvier 1888; MC/ET/XV/2607
  - Minutes. 1888, février, février 1888; MC/ET/XV/2608
  - Minutes. 1888, mars, mars 1888; MC/ET/XV/2609
  - Minutes. 1888, avril, avril 1888; MC/ET/XV/2610
  - Minutes. 1888, mai, mai 1888; MC/ET/XV/2611
  - Minutes. 1888, juin, juin 1888; MC/ET/XV/2612
  - Minutes. 1888, juillet, juillet 1888; MC/ET/XV/2613
  - Minutes. 1888, août, août 1888; MC/ET/XV/2614
  - Minutes. 1888, septembre, septembre 1888; MC/ET/XV/2615
  - Minutes. 1888, octobre, octobre 1888; MC/ET/XV/2616
  - Minutes. 1888, novembre, novembre 1888; MC/ET/XV/2617
  - Minutes. 1888, décembre, décembre 1888; MC/ET/XV/2618
  - Minutes. 1889, janvier, janvier 1889; MC/ET/XV/2619
  - Minutes. 1889, février, février 1889; MC/ET/XV/2620
  - Minutes. 1889, mars, mars 1889; MC/ET/XV/2621
  - Minutes. 1889, avril, avril 1889; MC/ET/XV/2622
  - Minutes. 1889, mai - juin, mai - juin 1889; MC/ET/XV/2623
  - Minutes. 1889, juillet, juillet 1889; MC/ET/XV/2624
  - Minutes. 1889, août, août 1889; MC/ET/XV/2625
  - Minutes. 1889, septembre, septembre 1889; MC/ET/XV/2626
  - Minutes. 1889, octobre, octobre 1889; MC/ET/XV/2627
  - Minutes. 1889, novembre, novembre 1889; MC/ET/XV/2628
  - Minutes. 1889, décembre, décembre 1889; MC/ET/XV/2629
  - Minutes. 1890, janvier, janvier 1890; MC/ET/XV/2630
  - Minutes. 1890, février, février 1890; MC/ET/XV/2631
  - Minutes. 1890, mars, mars 1890; MC/ET/XV/2632
  - Minutes. 1890, avril, avril 1890; MC/ET/XV/2633
  - Minutes. 1890, mai, mai 1890; MC/ET/XV/2634
  - Minutes. 1890, juin, juin 1890; MC/ET/XV/2635
  - Minutes. 1890, 1er juillet - 8 juillet, 1er juillet - 8 juillet 1890; MC/ET/XV/2636
  - Minutes. 1890, 10 juillet - 31 juillet, 10 juillet - 31 juillet 1890; MC/ET/XV/2637
  - Minutes. 1890, août, août 1890; MC/ET/XV/2638
  - Minutes. 1890, septembre, septembre 1890; MC/ET/XV/2639
  - Minutes. 1890, octobre, octobre 1890; MC/ET/XV/2640
  - Minutes. 1890, novembre - décembre, novembre - décembre 1890; MC/ET/XV/2641
  - Minutes. 1891, janvier, janvier 1891; MC/ET/XV/2642
  - Minutes. 1891, février, février 1891; MC/ET/XV/2643
  - Minutes. 1891, mars, mars 1891; MC/ET/XV/2644
  - Minutes. 1891, avril, avril 1891; MC/ET/XV/2645
  - Minutes. 1891, mai, mai 1891; MC/ET/XV/2646
  - Minutes. 1891, juin, juin 1891; MC/ET/XV/2647
  - Minutes. 1891, juillet, juillet 1891; MC/ET/XV/2648
  - Minutes. 1891, août, août 1891; MC/ET/XV/2649
  - Minutes. 1891, septembre, septembre 1891; MC/ET/XV/2650
  - Minutes. 1891, octobre - novembre, octobre - novembre 1891; MC/ET/XV/2651
  - Minutes. 1891, décembre, décembre 1891; MC/ET/XV/2652
  - Minutes. 1892, janvier, janvier 1892; MC/ET/XV/2653
  - Minutes. 1892, février, février 1892; MC/ET/XV/2654
  - Minutes. 1892, mars, mars 1892; MC/ET/XV/2655
  - Minutes. 1892, avril, avril 1892; MC/ET/XV/2656
  - Minutes. 1892, mai, mai 1892; MC/ET/XV/2657
  - Minutes. 1892, juin, juin 1892; MC/ET/XV/2658
  - Minutes. 1892, juillet, juillet 1892; MC/ET/XV/2659
  - Minutes. 1892, août - septembre, août - septembre 1892; MC/ET/XV/2660
  - Minutes. 1892, octobre, octobre 1892; MC/ET/XV/2661
  - Minutes. 1892, novembre, novembre 1892; MC/ET/XV/2662
  - Minutes. 1892, décembre, décembre 1892; MC/ET/XV/2663
  - Minutes. 1893, janvier, janvier 1893; MC/ET/XV/2664
  - Minutes. 1893, février, février 1893; MC/ET/XV/2665
  - Minutes. 1893, mars - avril, mars - avril 1893; MC/ET/XV/2666
  - Minutes. 1893, mai, mai 1893; MC/ET/XV/2667
  - Minutes. 1863, juin, juin 1893; MC/ET/XV/2668
  - Minutes. 1893, juillet, juillet 1893; MC/ET/XV/2669
  - Minutes. 1893, août - septembre, août - septembre 1893; MC/ET/XV/2670
  - Minutes. 1893, octobre, octobre 1893; MC/ET/XV/2671
  - Minutes. 1893, novembre, novembre 1893; MC/ET/XV/2672
  - Minutes. 1893, décembre, décembre 1893; MC/ET/XV/2673
  - Minutes. 1894, janvier, janvier 1894; MC/ET/XV/2674
  - Minutes. 1894, février, février 1894; MC/ET/XV/2675
  - Minutes. 1894, mars, mars 1894; MC/ET/XV/2676
  - Minutes. 1894, avril, avril 1894; MC/ET/XV/2677
  - Minutes. 1894, mai, mai 1894; MC/ET/XV/2678
  - Minutes. 1894, juin, juin 1894; MC/ET/XV/2679
  - Minutes. 1894, juillet, juillet 1894; MC/ET/XV/2680
  - Minutes. 1894, août, août 1894; MC/ET/XV/2681
  - Minutes. 1894, septembre, septembre 1894; MC/ET/XV/2682
  - Minutes. 1894, octobre, octobre 1894; MC/ET/XV/2683
  - Minutes. 1894, novembre, novembre 1894; MC/ET/XV/2684
  - Minutes. 1894, décembre, décembre 1894; MC/ET/XV/2685
  - Minutes. 1895, janvier, janvier 1895; MC/ET/XV/2686
  - Minutes. 1895, février, février 1895; MC/ET/XV/2687
  - Minutes. 1895, mars, mars 1895; MC/ET/XV/2688
  - Minutes. 1895, avril, avril 1895; MC/ET/XV/2689
  - Minutes. 1895, mai, mai 1895; MC/ET/XV/2690
  - Minutes. 1895, juin, juin 1895; MC/ET/XV/2691
  - Minutes. 1895, juillet, juillet 1895; MC/ET/XV/2692
  - Minutes. 1895, août, août 1895; MC/ET/XV/2693
  - Minutes. 1895, septembre - octobre, septembre - octobre 1895; MC/ET/XV/2694
  - Minutes. 1895, novembre, novembre 1895; MC/ET/XV/2695
  - Minutes. 1895, décembre, décembre 1895; MC/ET/XV/2696
  - Minutes. 1896, janvier, janvier 1896; MC/ET/XV/2697
  - Minutes. 1896, février, février 1896; MC/ET/XV/2698
  - Minutes. 1896, mars, mars 1896; MC/ET/XV/2699
  - Minutes. 1896, avril, avril 1896; MC/ET/XV/2700
  - Minutes. 1896, mai, mai 1896; MC/ET/XV/2701
  - Minutes. 1896, juin, juin 1896; MC/ET/XV/2702
  - Minutes. 1896, juillet, juillet 1896; MC/ET/XV/2703
  - Minutes. 1896, août - septembre, août - septembre 1896; MC/ET/XV/2704
  - Minutes. 1896, octobre, octobre 1896; MC/ET/XV/2705
  - Minutes. 1896, novembre, novembre 1896; MC/ET/XV/2706
  - Minutes. 1896, décembre, décembre 1896; MC/ET/XV/2707
  - Minutes. 1897, janvier - février, janvier - février 1897; MC/ET/XV/2708
  - Minutes. 1897, mars, mars 1897; MC/ET/XV/2709
  - Minutes. 1897, avril, avril 1897; MC/ET/XV/2710
  - Minutes. 1897, mai, mai 1897; MC/ET/XV/2711
  - Minutes. 1897, juin, juin 1897; MC/ET/XV/2712
  - Minutes. 1897, juillet, juillet 1897; MC/ET/XV/2713
  - Minutes. 1897, août - septembre, août - septembre 1897; MC/ET/XV/2714
  - Minutes. 1897, octobre, octobre 1897; MC/ET/XV/2715
  - Minutes. 1897, novembre, novembre 1897; MC/ET/XV/2716
  - Minutes. 1897, décembre, décembre 1897; MC/ET/XV/2717
  - Minutes. 1898, janvier, janvier 1898; MC/ET/XV/2718
  - Minutes. 1898, février, février 1898; MC/ET/XV/2719
  - Minutes. 1898, 1er mars - 23 mars, 1er mars - 23 mars 1898; MC/ET/XV/2720
  - Minutes. 1898, 24 mars - 31 mars, 24 mars - 31 mars 1898; MC/ET/XV/2721
  - Minutes. 1898, avril, avril 1898; MC/ET/XV/2722
  - Minutes. 1898, mai, mai 1898; MC/ET/XV/2723
  - Minutes. 1898, juin, juin 1898; MC/ET/XV/2724
    - Dépôt judiciaire du testament olographe de Georges Erhard-Schieble, fait à Paris, le 18 mai 1898, à la suite de son décès survenu en son domicile 8, rue Pierre-Nicole, le 21 juin 1898., 23 juin 1898; MC/ET/XV/2724
      Origine de l'information:
      De l'image fixe à l'image animée (1820-1910), documents du Minutier central des notaires de Paris relatifs à l'histoire des photographes et de la photographie, par Marc Durand, Paris, Archives nationales, 2013 (sous presse), notice n° 4470 (version dématérialisée de l'instrument de recherche, les notices biographiques et compléments de descriptions d'actes ne se trouvent que sur la version papier de l'ouvrage, voir contexte dans le Plan d’orientation général - Notaires de Paris, guides thématiques du Minutier).
      Date de révision: 2011
      Date de création de la notice: 2010
      Pierre-Nicole (rue); Schieble, Georges
  - Minutes. 1898, juillet, juillet 1898; MC/ET/XV/2725
    - Inventaire après décès de Georges Erhard-Schieble, dressé entre le 25 juillet et le 20 décembre 1898, dans une maison située 8, rue Pierre-Nicole, où le défunt est mort le 21 juin 1898, à la requête de sa veuve, Henriette Eugénie Rabourdin, demeurant même adresse et comme tutrice naturelle de leurs trois fils, Maurice Henri Eugène, Robert Pierre et Georges Paul Erhard-Schieble. (30 f.)., 25 juillet 1898; MC/ET/XV/2725
      De l'image fixe à l'image animée (1820-1910), documents du Minutier central des notaires de Paris relatifs à l'histoire des photographes et de la photographie, par Marc Durand, Paris, Archives nationales, 2013 (sous presse), notice n° 4471 (version dématérialisée de l'instrument de recherche, les notices biographiques et compléments de descriptions d'actes ne se trouvent que sur la version papier de l'ouvrage, voir contexte dans le Plan d’orientation général - Notaires de Paris, guides thématiques du Minutier).
      Pierre-Nicole (rue); Schieble, Georges; Rabourdin, Henriette Eugénie; Erhard-Schieble, Maurice Henri Eugène; Erhard-Schieble, Robert Pierre; Erhard-Schieble, Georges Paul
  - Minutes. 1898, août, août 1898; MC/ET/XV/2726
  - Minutes. 1898, septembre, septembre 1898; MC/ET/XV/2727
  - Minutes. 1898, octobre, octobre 1898; MC/ET/XV/2728
  - Minutes. 1898, novembre, novembre 1898; MC/ET/XV/2729
  - Minutes. 1898, décembre, décembre 1898; MC/ET/XV/2730
  - Minutes. 1899, janvier, janvier 1899; MC/ET/XV/2731
  - Minutes. 1899, février, février 1899; MC/ET/XV/2732
    - Testament de Jules Wallon, chevalier de la Légion d'honneur, demeurant au château de La Durantie (commune de La Nouaille en Dordogne)., 11 février 1899; MC/ET/XV/2732
      Fichier dit 'général' XIXe siècle (1147 actes), par Claire Béchu et Guillaume Nahon, 1988-1999. (fichier papier entièrement dématérialisé; voir contexte dans le Plan d’orientation général - Notaires de Paris, guides thématiques du Minutier).
      Date de création de la notice: 2008
      testament; Wallon, Jules
  - Minutes. 1899, mars, mars 1899; MC/ET/XV/2733
    - Inventaire après décès de Jules Wallon, chevalier de la Légion d'honneur., 13 mars 1899; MC/ET/XV/2733
      inventaire après décès; Wallon, Jules
    - Vente par Clotilde Caroline Antoinette de La Ferté-Meun Molé de Champlâtreux, duchesse de Noailles, veuve de Jules Charles Victurnien de Noailles, à Anna Gould, comtesse de Castellane, femme de Marie Paul Ernest Boniface, comte de Castellane, de la terre du Marais (an. de Rambouillet)., 13 mars 1899; MC/ET/XV/2733
      acte de vente; Rambouillet (Yvelines); La Ferté-Meun Molé de Champlâtreux de Noailles, Clotilde-Caroline-Antoinette de (duchesse); Noailles, Jules-Charles-Victurnien de; Gould de Castellane, Anna (comtesse); Castellane, Marie-Paul-Ernest-Boniface de (comte)
  - Minutes. 1899, 1er avril - 24 avril, 1er avril - 24 avril 1899; MC/ET/XV/2734
  - Minutes. 1899, 25 avril - 31 mai, 25 avril - 31 mai 1899; MC/ET/XV/2735
  - Minutes. 1899, juin, juin 1899; MC/ET/XV/2736
  - Minutes. 1899, juillet, juillet 1899; MC/ET/XV/2737
  - Minutes. 1899, août - septembre, août - septembre 1899; MC/ET/XV/2738
  - Minutes. 1899, octobre, octobre 1899; MC/ET/XV/2739
  - Minutes. 1899, novembre, novembre 1899; MC/ET/XV/2740
  - Minutes. 1899, décembre, décembre 1899; MC/ET/XV/2741
  - Minutes. 1900, janvier, janvier 1900; MC/ET/XV/2742
  - Minutes. 1900, février, février 1900; MC/ET/XV/2743
  - Minutes. 1900, mars, mars 1900; MC/ET/XV/2744
  - Minutes. 1900, avril, avril 1900; MC/ET/XV/2745
  - Minutes. 1900, mai, mai 1900; MC/ET/XV/2746
  - Minutes. 1900, juin, juin 1900; MC/ET/XV/2747
  - Minutes. 1900, juillet, juillet 1900; MC/ET/XV/2748
  - Minutes. 1900, août - septembre, août - septembre 1900; MC/ET/XV/2749
  - Minutes. 1900, octobre, octobre 1900; MC/ET/XV/2750
  - Minutes. 1900, novembre, novembre 1900; MC/ET/XV/2751
  - Minutes. 1900, décembre, décembre 1900; MC/ET/XV/2752
  - Minutes. 1901, janvier, janvier 1901; MC/ET/XV/2753
  - Minutes. 1901, février, février 1901; MC/ET/XV/2754
  - Minutes. 1901, mars, mars 1901; MC/ET/XV/2755
  - Minutes. 1901, avril, avril 1901; MC/ET/XV/2756
  - Minutes. 1901, mai, mai 1901; MC/ET/XV/2757
  - Minutes. 1901, juin, juin 1901; MC/ET/XV/2758
  - Minutes. 1901, 1er juillet - 15 juillet, 1er juillet - 15 juillet 1901; MC/ET/XV/2759
  - Minutes. 1901, 16 juillet - 31 juillet, 16 juillet - 31 juillet 1901; MC/ET/XV/2760
  - Minutes. 1901, août - septembre, août - septembre 1901; MC/ET/XV/2761
  - Minutes. 1901, octobre, octobre 1901; MC/ET/XV/2762
    s
  - Minutes. 1901, novembre, novembre 1901; MC/ET/XV/2763
  - Minutes. 1901, décembre, décembre 1901; MC/ET/XV/2764
  - Minutes. 1902, janvier, janvier 1902; MC/ET/XV/2765
    se niveau inférieur de description, quand il existe, correspond aux minutes d'actes. Toutes les minutes ne sont pas forcément décrites une à une. Les descriptions de ces minutes sont plus ou moins détaillées.
  - Minutes. 1902, février - mars, février - mars 1902; MC/ET/XV/2766
  - Minutes. 1902, avril, avril 1902; MC/ET/XV/2767
  - Minutes. 1902, mai, mai 1902; MC/ET/XV/2768
  - Minutes. 1902, juin, juin 1902; MC/ET/XV/2769
  - Minutes. 1902, juillet, juillet 1902; MC/ET/XV/2770
  - Minutes. 1902, août - septembre, août - septembre 1902; MC/ET/XV/2771
  - Minutes. 1902, octobre, octobre 1902; MC/ET/XV/2772
  - Minutes. 1902, novembre, novembre 1902; MC/ET/XV/2773
  - Minutes. 1902, décembre, décembre 1902; MC/ET/XV/2774
  - Minutes. 1903, janvier, janvier 1903; MC/ET/XV/2775
  - Minutes. 1903, février, février 1903; MC/ET/XV/2776
  - Minutes. 1903, mars, mars 1903; MC/ET/XV/2777
  - Minutes. 1903, avril, avril 1903; MC/ET/XV/2778
  - Minutes. 1903, mai, mai 1903; MC/ET/XV/2779
  - Minutes. 1903, juin, juin 1903; MC/ET/XV/2780
  - Minutes. 1903, juillet, juillet 1903; MC/ET/XV/2781
  - Minutes. 1903, août, août 1903; MC/ET/XV/2782
  - Minutes. 1903, septembre - octobre, septembre - octobre 1903; MC/ET/XV/2783
  - Minutes. 1903, novembre, novembre 1903; MC/ET/XV/2784
  - Minutes. 1903, décembre, décembre 1903; MC/ET/XV/2785
  - Minutes. 1904, janvier, janvier 1904; MC/ET/XV/2786
  - Minutes. 1904, février, février 1904; MC/ET/XV/2787
  - Minutes. 1904, mars, mars 1904; MC/ET/XV/2788
  - Minutes. 1904, avril, avril 1904; MC/ET/XV/2789
  - Minutes. 1904, mai, mai 1904; MC/ET/XV/2790
  - Minutes. 1904, juin, juin 1904; MC/ET/XV/2791
  - Minutes. 1904, juillet, juillet 1904; MC/ET/XV/2792
  - Minutes. 1904, août - septembre, août - septembre 1904; MC/ET/XV/2793
  - Minutes. 1904, octobre, octobre 1904; MC/ET/XV/2794
  - Minutes. 1904, novembre, novembre 1904; MC/ET/XV/2795
  - Minutes. 1904, décembre, décembre 1904; MC/ET/XV/2796
  - Minutes. 1905, janvier - février, janvier - février 1905; MC/ET/XV/2797
  - Minutes. 1905, mars - avril, mars - avril 1905; MC/ET/XV/2798
  - Minutes. 1905, mai, mai 1905; MC/ET/XV/2799
  - Minutes. 1905, juin, juin 1905; MC/ET/XV/2800
  - Minutes. 1905, juillet - août, juillet - août 1905; MC/ET/XV/2801
  - Minutes. 1905, septembre - octobre, septembre - octobre 1905; MC/ET/XV/2802
  - Minutes. 1905, novembre, novembre 1905; MC/ET/XV/2803
  - Minutes. 1905, décembre, décembre 1905; MC/ET/XV/2804
  - Minutes. 1906, janvier, janvier 1906; MC/ET/XV/2805
  - Minutes. 1906, février, février 1906; MC/ET/XV/2806
  - Minutes. 1906, mars, mars 1906; MC/ET/XV/2807
  - Minutes. 1906, avril, avril 1906; MC/ET/XV/2808
  - Minutes. 1906, mai, mai 1906; MC/ET/XV/2809
  - Minutes. 1906, juin, juin 1906; MC/ET/XV/2810
  - Minutes. 1906, juillet - août, juillet - août 1906; MC/ET/XV/2811
  - Minutes. 1906, septembre, septembre 1906; MC/ET/XV/2812
  - Minutes. 1906, octobre, octobre 1906; MC/ET/XV/2813
  - Minutes. 1906, novembre - décembre, novembre - décembre 1906; MC/ET/XV/2814
  - Minutes. 1907, janvier, janvier 1907; MC/ET/XV/2815
  - Minutes. 1907, février - mars, février - mars 1907; MC/ET/XV/2816
  - Minutes. 1907, avril, avril 1907; MC/ET/XV/2817
  - Minutes. 1907, mai, mai 1907; MC/ET/XV/2818
  - Minutes. 1907, juin, juin 1907; MC/ET/XV/2819
  - Minutes. 1907, juillet, juillet 1907; MC/ET/XV/2820
  - Minutes. 1907, août - octobre, août - octobre 1907; MC/ET/XV/2821
  - Minutes. 1907, novembre, novembre 1907; MC/ET/XV/2822
  - Minutes. 1907, décembre, décembre 1907; MC/ET/XV/2823
  - Minutes. 1908, janvier - février, janvier - février 1908; MC/ET/XV/2824
  - Minutes. 1908, mars, mars 1908; MC/ET/XV/2825
  - Minutes. 1908, avril, avril 1908; MC/ET/XV/2826
  - Minutes. 1908, mai, mai 1908; MC/ET/XV/2827
  - Minutes. 1908, juin, juin 1908; MC/ET/XV/2828
  - Minutes. 1908, juillet - août, juillet - août 1908; MC/ET/XV/2829
  - Minutes. 1908, septembre - octobre, septembre - octobre 1908; MC/ET/XV/2830
  - Minutes. 1908, novembre, novembre 1908; MC/ET/XV/2831
  - Minutes. 1908, décembre, décembre 1908; MC/ET/XV/2832
  - Minutes. 1909, janvier - février, janvier - février 1909; MC/ET/XV/2833
  - Minutes. 1909, mars, mars 1909; MC/ET/XV/2834
  - Minutes. 1909, avril, avril 1909; MC/ET/XV/2835
  - Minutes. 1909, mai, mai 1909; MC/ET/XV/2836
  - Minutes. 1909, juin, juin 1909; MC/ET/XV/2837
  - Minutes. 1909, juillet, juillet 1909; MC/ET/XV/2838
  - Minutes. 1909, août - septembre, août - septembre 1909; MC/ET/XV/2839
  - Minutes. 1909, octobre - novembre, octobre - novembre 1909; MC/ET/XV/2840
  - Minutes. 1909, décembre, décembre 1909; MC/ET/XV/2841
  - Minutes. 1910, janvier, janvier 1910; MC/ET/XV/2842
  - Minutes. 1910, février, février 1910; MC/ET/XV/2843
  - Minutes. 1910, mars, mars 1910; MC/ET/XV/2844
  - Minutes. 1910, avril, avril 1910; MC/ET/XV/2845
  - Minutes. 1910, mai, mai 1910; MC/ET/XV/2846
  - Minutes. 1910, juin, juin 1910; MC/ET/XV/2847
  - Minutes. 1910, juillet, juillet 1910; MC/ET/XV/2848
  - Minutes. 1910, août - septembre, août - septembre 1910; MC/ET/XV/2849
  - Minutes. 1910, octobre, octobre 1910; MC/ET/XV/2850
  - Minutes. 1910, novembre, novembre 1910; MC/ET/XV/2851
  - Minutes. 1910, décembre, décembre 1910; MC/ET/XV/2852
  - Minutes. 1911, 1er janvier - 2 mars, 1er janvier - 2 mars 1911; MC/ET/XV/2853
- Répertoires de Maurice Adrien PLICQUE, 12 avril 1884 - 15 novembre 1921; MC/RE/XV/35 - MC/RE/XV/38
  - Répertoire. 1884, 12 avril - 1890, 8 octobre, 12 avril 1884 - 8 octobre 1890; MC/RE/XV/35
    Répertoire des notaires Gustave Robin (12 avril 1884 - 15 juillet 1886) et Maurice Adrien Plicque (17 juillet 1886 - 8 octobre 1890).
    Informations concernant le classement et la cotation:
    Le niveau inférieur de description, quand il existe, correspond aux mentions d'actes contenues dans le répertoire. Parmi celles-ci, certaines peuvent y être décrites, de manière plus ou moins détaillée. Pour consulter l'acte proprement dit, il convient de rechercher la cote au niveau des articles (registre ou liasse) des minutes du notaire (cote de type 'MC/ET').
  - Répertoire. 1890, 8 octobre - 1899, 24 avril, 8 octobre 1890 - 24 avril 1899; MC/RE/XV/36
  - Répertoire. 1899, 25 avril - 1909, 15 juin, 25 avril 1899 - 15 juin 1909; MC/RE/XV/37
  - Répertoire. 1909, 16 juin - 1921, 15 novembre, 16 juin 1909 - 15 novembre 1921; MC/RE/XV/38
    Répertoire des notaires Maurice Adrien Plicque (16 juin 1909 - 2 mars 1911) et Edmond Joseph Antoine Videcoq (6 mars 1911 - 15 novembre 1921).